臺灣臺北地方法院刑事判決
110年度審易字第2221號
公  訴  人  臺灣臺北地方檢察署檢察官
被      告  莊佳村



選任辯護人  王婉嘉律師
上列被告因妨害名譽案件，經檢察官提起公訴（110年度調偵字
第1801號），本院判決如下：
    主  文
本件公訴不受理。
    理  由
一、公訴意旨如附件起訴書所載。
二、告訴乃論之罪，告訴人於第一審辯論終結前得撤回其告訴，
    又告訴經撤回者，應諭知不受理之判決，刑事訴訟法第238
    條第1項、第303條第3款分別定有明文。
三、本件告訴人告訴被告妨害名譽案件，起訴書認係觸犯刑法第
    309條第1項之公然侮辱罪，依刑法第314條之規定，須告訴
    乃論。茲據告訴人撤回告訴，依照首開說明，本件不經言詞
    辯論，逕為諭知不受理之判決。
據上論斷，應依刑事訴訟法第303條第3款、第307條判決如主文
。
本案經檢察官郭郁提起公訴，檢察官邱曉華到庭執行職務。　　
中　　華　　民　　國　　 111 　年　　1　　月　　25　　日
　　　　　　　　　刑事第二十庭  法　官　洪英花
以上正本證明與原本無異。
如不服本判決應於收受送達後20日內向本院提出上訴書狀，並應
敘述具體理由；其未敘述上訴理由者，應於上訴期間屆滿後20日
內向本院補提理由書（均須按他造當事人之人數附繕）「切勿逕
送上級法院」。
告訴人或被害人如對於本判決不服者，應具備理由請求檢察官上
訴，其上訴期間之計算係以檢察官收受判決正本之日期為準。
因疫情而遲誤不變期間，得向法院聲請回復原狀。
　　　　　　　　　　　　　　　　書記官　洪啟瑞
中　　華　　民　　國　　 111 　年　　1　　月　　25　　日
附件：
臺灣臺北地方檢察署檢察官起訴書
                                   110年度調偵字第1801號
　　被　　　告　乙○○　男　79歲（民國00年0月00日生）
　　　　　　　　　　　　住新北市○○區○○里00鄰○○○路
　　　　　　　　　　　　　0段0000號
　　　　　　　　　　　　國民身分證統一編號：Z000000000號
　　選任辯護人　甲○○律師
上列被告因妨害名譽案件，已經偵查終結，認應提起公訴，茲將
犯罪事實及證據並所犯法條分敘如下：
　　　　犯罪事實
一、乙○○因手機流量問題，於民國110年3月30日10時15分許，至
    中華電信位於新北市○○區○○路0段00號之新店區中華電信服
    務中心櫃檯前尋求協助，過程中與在該服務中心之女性服務
    人員AD000-H110162發生口角爭執，先掀起AD000-H110162之
    背心查看其胸前名牌後(涉犯性騷擾部分，另為不起訴處分)
    ，逕向門口通道走去，竟基於公然侮辱之犯意，在該公共場
    所，轉頭向AD000-H110162，口出「媽的，姓陳的王八蛋」
    等語，貶抑AD000-H110162之人格尊嚴及其社會評價。
二、案經AD000-H110162訴由新北市政府警察局新店分局報告偵
    辦。
　　　　證據並所犯法條
一、證據清單及待證事實：
編號 證據名稱 待證事實 1 被告乙○○之不利於己之陳述 有在上開現場，係罵「王八蛋」，但辯稱沒有罵「媽的」，只是發現告訴人姓陳，門口的人也姓陳，隨口說王八蛋。 2 證人即告訴人AD000-H110162之指證 全部犯罪事實。 3 現場監視器光碟一片、當庭勘驗監視器之筆錄內容。 佐證被告乙○○係於離去時轉身辱罵告訴人AD000-H110162 
二、核被告乙○○所為，係犯刑法第309條第1項之公然侮辱罪嫌。
三、依刑事訴訟法第251條第1項提起公訴。
　　此　致
臺灣臺北地方法院
中　　華　　民　　國　 110　　年　　10　　月　　26　　日
　　　　　　　　　　　　　　　檢　察　官　郭      郁
本件正本證明與原本無異
中　　華　　民　　國　 110　　年　　11　　月　　25　　日
　　　　　　　　　　　        書　記　官  吳  華  偉
附錄本案所犯法條全文
中華民國刑法第309條
公然侮辱人者，處拘役或 9 千元以下罰金。
以強暴犯前項之罪者，處 1 年以下有期徒刑、拘役或 1 萬 5
千元以下罰金。